Inventaris van de archieven van de Federatie van Verenigingen voor Leraren en Directeuren bij het Middelbaar Technisch Onderwijs, 1962-1979 (1980)
Nationaal Archief, Den Haag
Federatie van Verenigingen voor Leraren en Directeuren bij het Uitgebreid (later: Middelbaar) Technisch Onderwijs
Federatie Vereniging Leraren UTO en MTO
1962-1980
merendeel 1962-1979
I26040
0.25 meter; 23 inventarisnummers.
Normale geschreven, getypte en gedrukte documenten, geen bijzondere handschriften.
Nationaal Archief, Den Haag
Federatie van Verenigingen voor Leraren en Directeuren bij het Uitgebreid Technisch Onderwijs
Federatie van Verenigingen voor Leraren en Directeuren bij het Middelbaar Technisch Onderwijs
Het eerste deel van het archief (1962-1970) bevat jaarverslagen, ledenlijsten, financiële overzichten, diverse eigen publicaties en stukken betreffende bestuurs- en ledenvergaderingen en belangenbehartiging. Het tweede deel (1970-1980) bevat bankafschriften, ledenlijsten, financiële overzichten, stukken betreffende bestuurs- en ledenvergaderingen, opheffing en liquidatie en een historisch overzicht van de federatie.
Archiefvorming
Geschiedenis van de archiefvormer
In 1962 werd de Federatie van Verenigingen voor Leraren en Directeuren bij het Uitgebreid Technisch Onderwijs opgericht. Deze Federatie was het overkoepelend orgaan van de Algemene Vereniging van Leraren en Directeuren bij het Uitgebreid Technisch Onderwijs, de Protestants-Christelijke Vereniging van Leraren bij het Uitgebreid Technisch Onderwijs en de Rooms-Katholieke Vereniging van Leraren bij het Uitgebreid Technisch Onderwijs. Op 3 december 1962 werden de statuten van de overkoepelende verenigingen koninklijk goedgekeurd, op 28 januari 1963 die van de federatie. De federatie stelde zich in eerste instantie belangenbehartiging van haar leden ten doel: dit kwam niet alleen tot uiting in haar verenigingsorgaan U.T.O., maar ook in het rondzenden van vacaturelijsten, kontakten met het departement, belast met het onderwijs, en de jaarlijkse verspreiding van boekenlijsten voor scholen.
In 1967 bedreigde de oprichting van een tweede vereniging, de Unie van M.T.O.-leraren, het voortbestaan van de federatie: het ledental daalde dusdanig, dat de belangenbehartiging, die men als "vakbondsactiviteiten" kenschetste, in het gedrang kwam. In 1970 werd tot een fusie tussen de federatie en de unie besloten: voortaan zou de federatie, die sedert een statutenwijziging in 1968 de naam Federatie van Verenigingen voor Leraren en Directeuren bij het Middelbaar Technisch Onderwijs voerde, het karakter van een gezelligheidsvereniging aannemen. De in 1968 voorgestelde statuten werden in 1972 koninklijk goedgekeurd.
De federatie werd in 1979 ontbonden
Tijdens de liquidatie van de federatie stelde de secretaris een kort historisch overzicht samen, dat zich bevindt in inventarisnummer 22.
: het batig saldo werd overgemaakt aan de stichting "Terre des Hommes".
Geschiedenis van het archiefbeheer
In januari 1980 werd het archief aan het Algemeen Rijksarchief overgedragen.
Schenking (van een niet overheidsarchief)
Inhoud en structuur van het archief
2.19
Aanwijzingen voor de gebruiker
Openbaarheidsbeperkingen
Volledig openbaar.
Materiële beperkingen
Aanvraaginstructie
Openbare archiefstukken kunnen online worden aangevraagd en gereserveerd. U kunt dit ook via de terminals in de studiezaal van het Nationaal Archief doen. Om te kunnen reserveren dient u de volgende stappen te volgen:
U maakt een profiel aan op www.gahetna.nl, en logt vervolgens in
Via de archiefinventaris (alleen de beschrijvingen met rode nummers) selecteert u het gewenste archiefstuk door op de knop 'Reserveren' te klikken
In het volgende scherm geeft u aan op welke dag u het archiefstuk wilt inzien
Indien u zich bevindt in de studiezaal en een tafelnummer heeft ontvangen kunt u dit nummer vermelden. Als u geen tafelnummer heeft kunt u tafelnummer 777 laten staan
Vervolgens bevestigt u uw reservering door deze te versturen.
Verwant materiaal
Beschikbaarheid van kopieën
Beschrijving van de series en archiefbestanddelen
- Het archief van de Federatie van Verenigingen voor leraren en directeuren bij het Uitgebreid Technisch Onderwijs 1962-1970, I.
  - Stukken betreffende de organisatie, A.
    - Stukken betreffende de oprichting en de vaststelling der statuten., 1962-1963; 1; 1 omslag
    - Jaarverslagen., 1962-1966; 2; 1 omslag
    - Stukken betreffende bestuurs- en ledenvergaderingen., 1962-1970; 3; 1 omslag
    - Ledenlijsten., 1962-1968; 4; 1 omslag
    - Specimina van de ledenadministratie: contributiestaten, adresfiches, clichés en conceptlijsten., 1965-1969; 5; 1 omslag
    - Financiële overzichten., 1966-1970; 6
    - Stukken betreffende de oprichting van een Unie van M.T.O.-leraren en de daarop volgende voorstellen tot opheffing van de federatie dan wel fusie tussen de federatie en de unie., 1968-1970; 7; 1 omslag
  - Stukken betreffende activiteiten, B.
    - Stukken betreffende publicaties van de vereniging., 1963-1969; 8-11
      - "Het Uitgebreid Technisch Onderwijs, Officieel orgaan van de Federatie van Algemene, Christelijke en Rooms-Katholieke Verenigingen van Leraren en Directeuren bij het Uitgebreid Technisch Onderwijs". 1e jaargang, nr. 3. Gestencild. Juli 1972, 8; 1 deeltje
      - "U.T.O., tijdschrift voor het Uitgebreid Technisch Onderwijs". Verenigingsorgaan, jaargang 1-8. September 1962-oktober 1969, 9; 1 pak
        De jaargangen 1 en 2 zijn incompleet, van de jaargang 8 zijn slechts de eerste twee nummers aanwezig.
      - Lijsten van boeken in gebruik op scholen voor het uitgebreid technisch onderwijs. Gedrukt. 1963-1968, 10; 1 omslag
      - "De Pensioenvoorziening volgens de Algemene Burgerlijke Pensioenwet". Offset. 1966, 11; 1 omslag
    - Stukken betreffende kontakten met instellingen van het departement van Onderwijs, Kunsten en Wetenschappen ter behartiging van de belangen van leraren., 1963-1965; 12; 1 omslag
    - Circulaires, verzonden aan leraren bij het uitgebreid technisch onderwijs, ter werving., 18 februari 1965; 13; 2 stukken
    - Specimina van door de federatie verspreide vacaturelijsten., Mei 1965; 14; 2 stukken
    - Stukken betreffende de organisatie van de viering van het eerste lustrum., 1967-1968; 15; 1 omslag
- Het archief van de Federatie van Verenigingen voor leraren en directeuren bij het Middelbaar Onderwijs 1970-1980, II.
  - Ingekomen afschriften van bank- en spaarrekeningen., 1970-1979; 16; 1 omslag
    De bankrekening staat op naam van de Federatie van Verenigingen voor Leraren en Directeuren bij het Uitgebreid Technisch Onderwijs.
  - Circulaire van de secretaris, houdende verantwoording van een door de federatie georganiseerd uitstapje, 2 december 1971; 17; 1 stuk
  - Stukken betreffende bestuurs- en ledenvergaderingen., 1971-1979; 18; 1 omslag
  - Ledenlijsten, met aanmeldingsformulieren., 1972-1975 en z.j.; 19; 1 omslag
  - Stukken betreffende de koninklijke goedkeuring van de statuten, met retroacta, 1968. 1972-1973; 20; 1 omslag
  - Financiële overzichten over de periode 1970-1979., 1974-1979; 21; 1 omslag
  - Stukken betreffende de opheffing van de federatie, de organisatie van de daarvoor gehouden festiviteiten en de bestemming van bet batig saldo., 1978-1979; 22; 1 omslag
  - Stukken betreffende de liquidatie van de middelen van de federatie en de overdracht van het archief aan het Algemeen Rijksarchief, met een door het secretariaat opgesteld historisch overzicht., 1979-1980; 23; 1 omslag